臺灣高雄地方法院刑事裁定　　　　　　　95年度訴字第4535號
公　訴　人　臺灣高雄地方法院檢察署檢察官
被　　　告　甲○○
　　　　　　　　　　（
　　　　　　己○○
　　　　　　　　　　（
共　　　同
選任辯護人　張名賢律師
被　　　告　乙○○
　　　　　　　　　　　號
　　　　　　　　　　 (
選任辯護人　周村來律師
　　　　　　周元培律師
被　　　告　戊○○
選任辯護人　許惠珠律師
　　　　　　秦德進律師
　　　　　　陳正達律師
上列被告等因強盜等案件，本院裁定如下：
    主  文
甲○○、己○○、乙○○、戊○○，均自民國玖拾陸年伍月貳拾
貳日起延長羈押貳月，並均禁止接見通信。
甲○○、己○○、乙○○具保停止羈押及解除禁止接見通信之聲
請均駁回。
    理  由
一、被告甲○○、己○○因強盜等案件；被告乙○○、戊○○因
    常業詐欺等案件，經本院於民國95年12月22日訊問後，分別
    認被告甲○○、己○○均涉犯加重強盜、常業詐欺等罪罪嫌
    重大，所犯係最輕本刑為5 年以上有期徒刑之罪，並有事實
    足認有反覆實施同一犯罪之虞，且有羈押之必要，而分別依
    刑事訴訟法第101 條第1 項第3 款、第101 條之1 第1 項規
    定，於95年12月22日、96年3 月14日裁定對被告甲○○、己○○2 人執行羈押、延長羈押，且因有事實足認被告甲○○
    、己○○有串證或串供之虞，並依同法第101 條第1 項第2
    款規定予以禁止接見通信；認被告乙○○、戊○○均涉犯常
    業詐欺等罪罪嫌重大，有事實足認有反覆實施同一犯罪之虞
    ，且有羈押之必要，而分別依刑事訴訟法第101 條之1 第1
    項規定，於95年12月22日、96年3 月14日裁定對被告乙○○
    、戊○○2 人執行羈押、延長羈押，且因有事實足認被告乙○○、戊○○有串證或串供之虞，並依同法第101 條第1 項
    第2 款規定予以禁止接見通信在案。
二、被告甲○○、己○○聲請意旨均略以：請求交保等語；被告
    甲○○、己○○之辯護人並以：案發後至今沒有人再受詐騙
    ，是無預防性羈押必要，而其他共同被告亦經多次開庭訊問
    ，已無串證之虞，另甲○○、己○○涉犯加重強盜部分，僅
    有被害人之指訴，別無他證，且同案被告丁○○因同一事實
    業經臺灣高雄地方法院檢察署檢察官另以95年度偵字第1657
    9 號為不起訴處分確定在案，此部分自難認犯嫌重大等語。
    被告乙○○則以：伊已羈押並禁見5 月，皮膚過敏身體受不
    了，希望可以交保等語；被告乙○○之辯護人並以：被告乙○○所涉之犯行均非重罪，關於本案檢察官提出證據之證據
    能力已整理詳如96年4 月20日準備書狀，而本件相關證人現
    均在外，如欲行串證者早已串證等語。
三、茲本院以本案羈押期間，即將於96年5 月21日屆滿，羈押被
    告甲○○、己○○、乙○○、戊○○原因仍然存在，且被告
    甲○○、己○○部分，均否認有常業詐欺犯行等，尚有傳訊
    相關被害人或共同被告之必要，且據被告甲○○、己○○於
    本院羈押訊問及準備程序中所供，渠等亦不否認有為債務糾
    紛與被害人庚○○起爭執並進而傷害被害人庚○○之事實，
    且被告甲○○於本案羈押後，亦曾於95年11月29日在臺灣高
    雄看守所內夥同3 名收容人共同毆打同所人犯等情，亦有臺
    灣高雄看守所95年12月22日高所戒字第0950800090號函在卷
    可稽，並參酌本案相關被害人於警詢中之陳述，足認被告甲○○、己○○2 人確非無可能藉暴力或恐嚇手段影響相關被
    害人或共同被告，而仍有串供或串證之虞，並且所涉詐騙被
    害人人數高達20人，詐騙金額逾新台幣（下同）2 千萬元，
    犯罪情節嚴重，危害社會治安重大，亦均仍有繼續羈押之必
    要。至同案被告丁○○雖因同一事實，業經臺灣高雄地方法
    院檢察署檢察官另以95年度偵字第16579 號為不起訴處分確
    定在案，惟因究非同一案件，故該不起訴處分之效力自無拘
    束本院之餘地，亦與本件被告甲○○、己○○2 人是否涉犯
    加重強盜罪無甚牽涉，被告甲○○、己○○之辯護人上開所
    辯，尚非可採。被告乙○○、戊○○部分，均否認有常業詐
    欺犯行，亦有傳訊相關被害人及共同被告之必要，且依卷內
    共同被告相關陳述，確有事證足認被告乙○○、戊○○尚非
    無串供或串證之可能，此觀同案被告丙○○於95年8 月28日
    於警詢中陳述及偵查中具結證述：伊於95年8 月24日17時左
    右在臺灣高雄地方法院檢察署地下室經檢察官複訊完畢後，
    在交保室等候期間，即遭同經交保候傳（嗣於偵查中即因另
    涉犯恐嚇同案被告丙○○而遭檢察官聲押獲准）之被告乙○○、戊○○質問有無承認詐欺犯行，伊回答有承認，被告乙○○隨即追問檢察官之訊問內容，被告戊○○則在一旁要伊
    全部扛起，到時候律師及一切花費皆由被告乙○○公司負擔
    ，伊則苦笑不敢回答而向渠等陳稱伊已承認犯行，沒有必要
    再聯絡，但被告乙○○、戊○○2 人仍堅持要伊交保後保持
    聯絡；嗣於同年月28日，被告戊○○即至伊屏東老家找伊，
    伊未住屏東，而由伊父出來應門，被告戊○○即向伊父陳稱
    一定要伊出面向渠等說明伊在檢察官複訊時應訊之內容，否
    則伊與伊家人都會有事後等語後離去，伊感到相當害怕，故
    主動到警局製作筆錄等語益明，故均仍有繼續羈押之必要。
    據上，被告4 人均應自96年5 月22日起延長羈押2 月，並均
    應予禁止接見通信；而被告甲○○、己○○、乙○○3 人以
    前揭情詞為由請求交保或解除禁止接見通信，亦均無理由，
    均應予駁回。爰依刑事訴訟法第108 條第1 項、第2 項裁定
    如主文。
中　　華　　民　　國　　96　　年　　5 　　月　16　　　日
                  刑事第十六庭  審判長法　官  黃惠玲
                                      法  官  黃苙荌
                                      法  官  蔣志宗
以上正本證明與原本無異。
如不服本裁定，應於送達後5日內，向本院提出抗告狀。
中　　華　　民　　國　　96　　年　　5 　　月　16　　　日
                                      書記官  洪育祺
